【裁判字號】    92,訴,551
【裁判日期】    950630
【裁判案由】    懲治走私條例等
【裁判全文】
臺灣高雄地方法院刑事判決               92年度訴字第551號
公  訴  人  臺灣高雄地方法院檢察署檢察官
被      告  卯○○
            庚○○
            丁○○
上3 人共同
選任辯護人  周元培律師
            周村來律師
被      告  丑○○
上1 人之
選任辯護人  林復華律師
            林柏瑞律師
被      告  甲○○
            戊○○
上2 人共同
選任辯護人  張志明律師
上列被告等因懲治走私條例等案件，經檢察官提起公訴（91年度
偵字第23820 、20889 號），本院判決如下：
    主  文
卯○○共同運送私運管制物品進口逾公告數額之走私物品，處有
期徒刑壹年拾月。
庚○○共同運送私運管制物品進口逾公告數額之走私物品，處有
期徒刑壹年拾月。
丁○○共同運送私運管制物品進口逾公告數額之走私物品，累犯
，處有期徒刑貳年。
丑○○公務員縱放職務上依法逮捕之人，處有期徒刑壹年陸月。
甲○○、戊○○均無罪。
    事  實
一、丁○○前於民國（下同）86年間因懲治走私條例案件，經臺
    灣臺南地方法院判處有期徒刑6 月確定，且於87年11 月5日
    執行完畢，竟無悔悟，而與從事拖運貨櫃之貨櫃車駕駛卯○○及其友人庚○○等3 人基於共同運送他人私運進口逾公告
    數額管制物品之走私物品之犯意，且該等走私物品係先以美
    祥企業有限公司負責人郭石碇名義委由不知情之台灣赫伯羅
    德船務代理股份有限公司（下稱羅德公司），於90年6 月12
    日以OOCLGERMANY 輪第03E 航次，自新加坡運送一只紅木貨
    物貨櫃（貨櫃號碼HLXU0000000 號）至高雄港進口，並於貨
    櫃中夾藏與提單、艙單不符，重量超過1,000 公斤之大陸產
    製花菇、香菇絲共計13,380公斤（起訴書誤載為11,990公斤
    ），以及緝獲時之完稅價格為新台幣（下同）889,000 元之
    未經許可輸入未稅洋菸即七星淡煙63,500包，均屬私運進口
    逾公告數額之管制進口物品，該等管制進口物品於進入至高
    雄港碼頭後，即由具有運送該等走私物品犯意之卯○○、庚○○、丁○○等人相互聯繫運送該等走私物品至桃園怡聯貨
    櫃場，其等先由丁○○以電話告知卯○○領取該內裝走私物
    品貨櫃之時間、地點及聯絡人，而要卯○○駕駛車號KM-506
    號貨櫃拖運車於90年6 月13日下午3 時許，至高雄港121 號
    碼頭領取該夾藏走私物品之貨櫃，而卯○○領得該內藏上開
    私運進口逾公告數額管制進口物品之走私物品貨櫃出站後，
    途中自高雄市○○路駛往國道1 號高速公路，並沿該高速公
    路北上，詎卯○○於高速公路行駛間懷疑有人跟監，即以行
    動電話聯絡丁○○，再轉知綽號「大胖」之庚○○，庚○○
    聞知此情，即駕駛車號8M-8017 號黑色日產休旅車上高速公
    路查看，且由庚○○以無線電與卯○○聯絡並指示卯○○沿
    高速公路於路竹交流道下高速公路，並於下高速公路後即行
    迴轉再逕上高速公路，而在安定交流道前之高速公路上庚○○駕駛之休旅車與卯○○貨櫃車會合後即護隨在側，2 車並
    相隨於安定交流道下高速公路後，即在安定交流道休息站處
    共同用餐，並查看有無被警跟蹤，用餐完畢後，再上高速公
    路，復於麻豆交流道處，庚○○再指示卯○○下高速公路後
    ，再迴轉直接上高速公路，以嚴加查看判斷究否遭警跟監，
    此後，即由卯○○自行駕車直往桃園怡聯貨櫃場。嗣於90年
    6 月13日晚間10、11時許，卯○○車運抵桃園怡聯貨櫃場時
    ，正要卸放貨櫃，即為跟監之保安警察第三總隊第三大隊第
    三中隊之員警（下稱保三第三中隊）當場查獲，並於開櫃後
    扣得上開大陸產製之花菇、香菇絲及七星淡煙等走私物品。
二、丑○○係保三第三中隊小隊長係依法令執行公務之公務員，
    詎其竟基於縱放人犯之犯意，於前揭時、地查獲卯○○上開
    運送走私物品犯行後，嗣依其偵查犯罪之職務逮捕本案運送
    走私物品犯行之現行犯卯○○，惟其將該現行犯卯○○逮捕
    ，並自桃園怡聯貨櫃押解帶返高雄隊部偵辦後，明知逮捕之
    現行犯依刑事訴訟法第92第2 項規定，應於製作筆錄後，將
    移送公函、警詢筆錄、扣押物品清單隨同現行犯卯○○於法
    定24小時內，移送至保安警察保三總隊保三大隊刑事組（下
    稱保三刑事組），再由保三刑事組依其權限辦理將人犯解送
    至臺灣高雄地方法院檢察署，交由該署檢察官訊問，亦明知
    該等人犯依法須於24小時內移送檢察官，容由檢察官決定是
    否交保，抑或於24小時屆滿前向法院聲請羈押並移送人犯予
    法院，由法院裁定是否羈押，且卯○○所涉運送走私物品犯
    罪非最重本刑1 年以下有期徒刑、拘役或專科罰金之罪，亦
    非屬告訴或請求乃論之罪，顯不合於上開刑事訴訟法第92條
    第2 項但書得不予解送之規定，自無從請示檢察官得否不予
    解送，然其竟刻意未依規定備妥走私物品之扣押物品清單之
    重要罪證文件，而於90年6 月14日下午6 時左右，逕命不知
    情之所屬員警甲○○、戊○○在欠缺扣押物品清單之重要罪
    證，而致證據不備之情形下，即直接將卯○○移送至保三刑
    事組，以致保三刑事組員警要求解送員警甲○○、戊○○必
    須補陳扣押物品清單之重要罪證，遇此，戊○○僅得以電話
    聯繫丑○○該如何處理，丑○○原本即故意容任該等扣押物
    品清單欠缺，既未要留於桃園怡聯貨櫃場清點走私物品之員
    警辛○○儘速傳送上開走私物品之扣押物品清單至高雄隊部
    ，反而，指示亦不知情之辛○○電話聯繫承辦檢察官，欺瞞
    承辦檢察官稱：扣押物品清單重要事證仍在桃園辛○○處，
    不在高雄隊部，以致保三刑事組拒收人犯，且辦案時間已歷
    16小時，時間緊急等詞，致使承辦檢察官未能確實瞭解卯○○係運送走私物品罪之現行犯，且卯○○所涉犯行不合於刑
    事訴訟法不予解送之規定，又扣除法定障礙事由之時間後，
    實際上距24小時之法定時限，仍有尚稱充裕之時間等情，而
    率為口頭之不予解送之指示，丑○○即承此檢察官不予解送
    之口頭指示輾轉告知戊○○、甲○○，使甲○○、戊○○2
    人僅得據丑○○及檢察官不予解送且僅須函送該案之指示，
    將卯○○自保三刑事組帶返保三第三中隊隊部，而於90年6
    月14日下午7 、8 時許，丑○○即藉由不知情之甲○○、戊○○將已依法逮捕之人犯卯○○予以縱放。
三、案經法務部調查局航業海員調查處高雄站報請臺灣高雄地方
    法院檢察署檢察官偵查起訴。
    理  由
壹、有罪部分：
一、被告卯○○、庚○○、丁○○部分：
    訊據被告卯○○、庚○○、丁○○等均矢口否認上開運送走
    私物品犯行，被告卯○○辯稱：其駕駛貨櫃車時，並不知該
    貨櫃內裝有走私之大陸產製花菇、香菇絲以及七星洋菸等物
    ；被告庚○○辯稱：其亦不知上開貨櫃內裝有走私之大陸製
    花菇、香菇絲及七星洋菸等走私物品，否認該貨櫃為其所有
    ，又因其與丁○○及卯○○共同投資卯○○所駕駛之上開貨
    櫃車，故其接獲丁○○來電稱有人在跟卯○○之貨櫃車，才
    上高速公路查看；被告丁○○則辯稱：伊亦不知卯○○所承
    運之貨櫃內有走私物品，且該貨櫃與伊無關，非伊所有，伊
    係因接獲卯○○來電稱有車跟其貨櫃車，伊始要庚○○開車
    上高速公路查看云云。惟查：
  （一）被警查獲之上開貨櫃係於前揭時、地由新加坡私運進口
        來台一情，有卷附高雄港第121 號貨櫃碼頭倉單、轉運
        申請書、進口報單、提貨單、原文裝箱單、商務發票等
        文件附卷足稽（見海調處卷第54～59頁）；而該貨櫃內
        裝載有重量已逾1,000 公斤之花菇、香菇絲，且該花菇
        、香菇絲均係大陸產製，實際重量多達13,380公斤，此
        有行政院農業委員會委託雲林縣農會提領各機關部隊移
        交緝獲走私物品收據（依該收據記載總重量為13,380公
        斤，本院依此收據認定，而不採警方搜索扣押證明筆錄
        所載之11,990公斤，併此敘明）、關稅總局進口貨品原
        產地認定委員會90年第14次會議審議表各1 份在卷可據
        （見保安警察郭石碇警卷第47、48頁）；另七星洋菸63
        ,500 包 ，緝獲時之完稅價格為889,000 元，亦有查獲
        臺灣省內菸酒專賣暫行條例案件扣押物品表1 紙（見保
        安警察郭石碇警卷第46頁），而依懲治走私條例第12條
        規定大陸地區私運物品進入臺灣地區者，適用該條例處
        斷，且核之行政院公告「管制物品項目及其數額」中之
        管制進口物品規定所載：一次私運管制物品之一項或數
        項，其總額由海關照緝獲時之完稅價格計算，超過新臺
        幣10萬元者（外幣按當時辦理外匯銀行買進價格折算）
        或重量超過1,000 公斤者，則被告卯○○、庚○○、丁○○共同運送之上開物品依此公告之規定，確屬私運進
        口之逾公告數額管制進口物品亦即走私物品無訛。
  （二）被告卯○○迭於警詢及審理中坦承：其於前開時、地駕
        駛上揭貨櫃車自高雄起至桃園怡聯貨櫃場止，其間曾於
        甫上國道1 號高速公路後，即陸續在路竹、安定及麻豆
        交流道等處，3 上3 下交流道，且係綽號「大胖」之人
        以無線電喚其自高速公路3 上3 下交流道等語（見保安
        警察郭石碇警卷第39頁，本院卷第2 卷第82頁）；核之
        證人即跟監員警子○○於審理時所證，亦以被告卯○○
        所駕駛之上開貨櫃車確實於路竹、安定及麻豆等3 處交
        流道處上、下高速公路，並稱：被告卯○○於路竹及麻
        豆交流道處均係一下交流道後，立刻迴轉即再上高速公
        路，僅於安定交流道時發現有一休旅車跟著該貨櫃車下
        交流道等詞（見本院卷第2 卷第143 頁、第3 卷第32頁
        ），而被告卯○○則辯稱：其3 次上、下交流道是為要
        買香菸、檳榔及飲料云云，然就此所辯顯與證人子○○
        所證一下交流道後，立刻迴轉再上高速公路之事實不符
        ，況衡之被告卯○○短時間內3 次頻繁上、下高速公路
        ，均係於甫上高速公路後不久之事，何以其竟多次上下
        高速公路仍未能備妥所需物品，且幾乎每隔不到半小時
        即上、下交流道1 次，此顯大違常情，足知其所辯前詞
        自不可採。而且由被告卯○○於高速公路行駛時突於路
        竹及麻豆交流道駛出高速公路，再立即迴轉駛入高速公
        路之異常駕駛方式，若非因運送上開走私物品，恐遭警
        方跟監查獲，焉會有此故為迂迴之異常駕駛模式；況證
        人即被告庚○○亦於調查站調查時證稱：因被告卯○○
        電話表示有不明人士駕車跟在卯○○後方，其便駕駛廂
        型車（即休旅車）上高速公路查看，且與卯○○同下某
        處交流道（係安定交流道）一起碰面吃飯，之後即分手
        ，因被告卯○○所駕駛之上開拖車（即貨櫃拖運車）係
        其與丁○○及卯○○3 人共同購買，且錢尚未完全回收
        ，基於關心該車頭會否遭治安單位查獲涉有違法而遭扣
        押沒入等語【見海調處卷第3 ～4 頁，證人庚○○於調
        查時所陳，雖係審判外之陳述，然被告卯○○及其選任
        辯護人於本院調查證據時，未曾於言詞辯論終結前聲明
        異議（見本院卷第3 卷第51頁），依刑事訴訟法第159
        條之5 第2 項規定，視為有得作為證據之同意，自得為
        證明】，於審理中亦證述：係丁○○來電稱卯○○車後
        有人在跟，其才上高速公路，且確曾與卯○○同在安定
        交流道處下交流道一塊吃飯等詞（見本院卷第2 卷第
        201 、202 頁）；益見被告庚○○亦坦認其所以駕車上
        高速公路查看，確係因惟恐遭治安單位查獲所涉之違法
        犯行所致，在在足徵被告卯○○確已知悉所運送者係走
        私物品。至選任辯護人辯護稱；被告卯○○無從自行指
        定拖運何只貨櫃，均是經由益泰公司之指示拖運，是以
        對於本案所涉貨櫃內裝載之物並不知悉云云；惟觀乎被
        告卯○○與被告丁○○自90年6 月12日起迄至被告卯○○確實領得貨櫃時止之相互間行動電話通聯監聽紀錄所
        示如下：
      １90年6 月12日下午6 時24分許（見海調處卷第61 頁）
        ：
        被告丁○○告知被告卯○○明天下午（即90年6 月13日
        下午），並稱：會再行電話聯絡。
        由此通話內容可知被告丁○○已預告被告卯○○領櫃拖
        運走私物品之時間為明日下午即90年6 月13日下午。
      ２90年6 月12日下午6 時50分許（見海調處卷第61頁、91
        年度偵字第20889 號卷第156 頁）：
        卯○○：明天是否有節目？
        丁○○：明天要「打麻將」。
        卯○○：對，有節目我就要事先跟我公司請假，叫他
                不要排。
        丁○○：不，你就告訴他，你明天要保養車。
        卯○○：對，乾脆叫他別排我，不然明天我會被罵說
                事先沒告訴他，打電話告訴他。
        丁○○：不必啦！明天早上你就打電話說你的車有點
                故障要修車。
        卯○○：溫度在升、溫度在升，嘻嘻。
        丁○○：對，了解嗎？明天我再聯絡你。
        卯○○：明天早上？
        丁○○：明天下午好啦。
        卯○○：明天那邊要那個就對了。
        丁○○：對！一定要出去。
        由上述對話內容可知，被告2 人所稱「節目」、「打麻
        將」、「溫度在升」、「明天那邊要那個」等暗語，均
        係被告丁○○通知被告卯○○於90年6 月13日下午前往
        上述碼頭運送前開走私物品行為乙事。
      ３90年6 月13日凌晨0 時23分許（見海調處卷第62～63頁
        ）：
        丁○○：你明天早上9點半過去那邊等。
        卯○○：9點半，早上嗎？
        丁○○：對呀！
        卯○○：要去哪裡？
        丁○○：他之前告訴你哪裡呀！
        卯○○：之前？
        丁○○：一百二十一哪裡。（即指121號碼頭）
        卯○○：是進去還是怎樣？
        丁○○：沒啦！先在旁邊等一下。
        卯○○：明天那邊要那個就對了（應係指運送走私物品
                一事）
        丁○○：明天9點多就對了。
        卯○○：你那邊交到哪裡你還記得嗎？
        丁○○：就之前那邊嘛！
        卯○○：對！對！
        丁○○：噢！
        由此通話內容可知被告丁○○囑咐被告卯○○，要卯○○須於90年6月13日下午9時30分許，即前往121號碼頭
        領櫃拖運上開內裝走私物品之貨櫃。
      ４90年6月13日凌晨0時41分許（見海調處卷第63頁）：
        丁○○：你明天過去有人會跟你聯絡，差不多10點那邊
                ，你要提早過去。
        卯○○：好。
        此通話內容係被告丁○○再次囑咐被告卯○○明日接運
        裝載走私物品貨櫃之聯絡時間。
      ５90年6月13日上午9時31分許（見海調處卷第71頁）：
        被告丁○○問被告卯○○是否出門，被告卯○○答稱要
        進去了。
        依此通話內容應指：被告卯○○已要進入121號碼頭。
      ６90年6月13日上午9時45分許（見海調處卷第71頁）：
        丁○○：我跟你講，你過去你先「東西」把他拿出來，
                等「朋友」過來，看跟你怎麼說。
        卯○○：好，我在那等，等０００，在那等。
        丁○○：對！對！對！
        依此通話內容可知被告丁○○要被告卯○○等候暗語所
        稱「朋友」之人，並向該人提領該裝有走私物品之貨櫃
        （該貨櫃暗語稱「東西」）。
      ７90年6 月13日上午10時1 分許（見海調處卷第71～72頁
        ）：
        丁○○：「朋友」有跟你聯絡沒有？
        卯○○：我現在在這，說現在還沒，12點以前才決定。
        丁○○：誰呀？
        卯○○：俊仔啦！
        丁○○：他說這樣喔！
        卯○○：12點以前，若是不行，就要延了。
        丁○○：這樣喔！
        卯○○：嗯！我現在在等呀！等到那個（應係指等待裝
        載走私物品之貨櫃），要是可以，他就電話跟我聯絡。
        丁○○：好！好！
        此通話內容係被告卯○○告訴被告丁○○通話時尚未領
        得貨櫃，仍在碼頭等候「俊仔」之人與其聯絡。
      ８90年6月13日下午11時8分許（見海調處卷第73頁）：
        卯○○稱今天可能玩不成，櫃子還沒驗，想去拖別櫃；
        丁○○叫卯○○等過中午看看，叫人問問看；卯○○回
        稱已叫「大胖」去問。
        自此通話內容卯○○稱「櫃子還沒驗，想去拖別櫃」等
        詞，可知卯○○與丁○○等候拖運之貨櫃確屬特定之貨
        櫃，而非如辯護意旨所辯：僅係他人任意分配之貨櫃云
        云。
      ９90年6月13日下午2時14分許（見海調處卷第73頁）：
        卯○○問所等待提領之貨櫃有沒有消息，丁○○稱再等
        一下，某人會通知，卯○○在管制站外等拖櫃，丁○○
        要其等一下先去吃飯。
        以此通話內容益證卯○○、丁○○確實在等候提領拖運
        特定之貨櫃無訛。
        是由上開被告卯○○、丁○○多達9 通之談論貨櫃拖運
        之通聯紀錄，以及多次詳密的確定時間、地點、聯絡人
        ，且以暗語「節目」、「打麻將」稱謂運送走私物品一
        事，以暗語「那個」、「東西」稱呼該內裝走私物品之
        貨櫃等情，以及核諸證人即跟監員警子○○、黃文光於
        調查站調查時證述被告卯○○確實有於90年6 月13日下
        午2 、3 時許，自高雄港121 號貨櫃碼頭提領並拖運上
        開走私物品貨櫃之事實【子○○：見海調處卷第41頁反
        面，黃文光：見海調處卷第51頁反面，證人子○○、黃
        文光於調查時所陳，雖係審判外之陳述，然被告卯○○
        、丁○○及其等選任辯護人於本院調查證據時，未曾於
        言詞辯論終結前聲明異議（見本院卷第3卷 第38、40頁
        ），依刑事訴訟法第159 條之5 第2項 規定，視為有得
        作為證據之同意，自得為證明】，與前開通聯監聽紀錄
        所示之情相符，且由被告卯○○、丁○○前揭相互間之
        通話內容可知，被告丁○○要被告卯○○提領者，確屬
        特定之貨櫃，亦即本案內裝走私物品之貨櫃無疑；否則
        ，被告丁○○既非非承攬本案貨櫃運送貨運公司，焉會
        竟以多達9 通電話再三向被告卯○○交待提領貨櫃之時
        、地及聯絡事宜；又若非為確定領得該特定之內裝走私
        物品貨櫃，又豈須令被告卯○○在上述貨櫃碼頭處自上
        午9 時30分許起即開始等候，直至下午約2 、3 時許才
        領得上開特定貨櫃，等候期間長達5 、6 小時。是選任
        辯護人辯護稱：被告卯○○僅依貨運公司在場人員之指
        示拖運任何不特定之貨櫃，無從自行指定所要拖運之何
        只特定貨櫃云云，顯與前開事證不符，自無可信；而自
        被告卯○○於電話內容中亦配合以暗語相通所顯現格外
        小心注意之情形，益證被告卯○○確實知悉所拖運之前
        揭特定貨櫃內裝有違法走私物品無誤，是其所辯不知貨
        櫃內有前揭走私物品云云，顯屬卸責之詞，原無可採。
  （三）被告庚○○除於調查站調查中坦認：係卯○○電話表示
        有不明人士駕車跟在卯○○後方，其便駕駛廂型車（即
        休旅車）上高速公路查看，且因其有投資該拖車，所以
        基於關心該車頭會否遭治安單位查獲涉有違法而遭扣押
        沒入等語（見海調處卷第3 ～4 頁），核與證人即被告
        卯○○於審理時證述：其見及有輛車子跟著其所駕駛之
        貨櫃車，即打電話予丁○○，叫庚○○上高速公路跟其
        貨櫃車看看，且確有於高速公路交流道3 上3 下之情形
        ，而於第二次下交流道時（即安定交流道），與庚○○
        一塊吃飯等詞大致相符（亦即於路竹、安定、麻豆等3
        處交流道3 度上、下，見本院卷第2 卷第184 、185 頁
        ）；證人卯○○更且於警詢時坦稱：「我去提領該只貨
        櫃後，『大胖』就以無線電呼叫我至漁港路柴油加油站
        後，又叫我拖運至路竹交流道後，又交待我至安定交流
        道後，又至麻豆交流道，最後就叫我直接拖運至怡聯貨
        櫃場，我都依其指示拖運」等詞【見保安警察郭石碇警
        卷第39頁，證人卯○○於警詢時所陳，雖係審判外之陳
        述，然被告庚○○及其選任辯護人於本院調查證據時，
        未曾於言詞辯論終結前聲明異議（見本院卷第3 卷第50
        頁），依刑事訴訟法第159 條之5 第2 項規定，視為有
        得作為證據之同意，自得為證明】；而卯○○前述警詢
        中所稱綽號「大胖」之人即為被告庚○○一節，亦據證
        人卯○○於審理時供證明確（見本院卷第2 卷第194 頁
        ），且被告庚○○亦於調查站調查時坦承：的確有人喚
        其為「大胖」（見海調處卷第4頁） ，是被告庚○○於
        審理中否認其綽號為「大胖」，以及證人即被告丁○○
        、丑○○均在審理中證稱：「大胖」係寅○○云云（見
        本院卷第2 卷第199 、208 頁），均無非事後卸責及迴
        護被告庚○○之供證，自不足採；復有證人即員警子○○於審理時所證前詞亦屬相合（子○○所證發現一休旅
        車跟著被告卯○○之貨櫃車在安定交流道處同下交流道
        之情事）亦屬相合（見本院卷第3 卷第31～33頁）；則
        見被告庚○○於被告卯○○發現或有警方人員跟監之際
        ，立即駕車上高速公路護隨在側，並曾指示卯○○3 次
        上、下高速公路，藉以查看確定是否真有警方跟監之情
        事。其次，依被告庚○○與被告丁○○於90年6 月13日
        下午6 時47 分 許起至同日下午6 時48分許止之行動電
        話監聽通聯紀錄所載：庚○○稱：取消了，突槌了，從
        這跟到那，回去眼淚擦一擦等詞（見海調處卷第73頁）
        ，顯見係庚○○當時業已發現警方對於卯○○貨櫃車之
        跟監行動，眼見走私物品之運送已將遭警查獲而告知予
        丁○○所言；同日下午7 時1 分許起至同日7 時2 分許
        止，庚○○又以行動電話聯繫丁○○稱：他的「保鑣」
        （應係指保三之跟監員警）還是很熱心，很忠心，＊★
        ○我心好痛等詞（見海調處卷第74頁），亦知庚○○告
        知丁○○保三員警仍舊持續跟監卯○○貨櫃車，使其因
        運送走私物品犯行之敗露而心痛；同日晚間10時24 分
        許起至同日10時25分許止，庚○○與丁○○之行動電話
        監聽通聯中，庚○○復要丁○○以公共電話聯絡卯○○
        ，並稱有一堆人衝進去問卯○○（見海調處卷第74頁）
        ，此無非庚○○當時已知員警在怡聯貨櫃場對於卯○○
        展開查察行動，庚○○要求丁○○以電話向卯○○關切
        發展之情事；則被告庚○○確係被告卯○○所稱「大胖
        」之人，而其並坦認關心被告卯○○車涉及違法犯行而
        遭警查扣，已見其明知確有運送走私物品之犯行正在實
        施，且其更引導被告卯○○於高速公路路竹、麻豆交流
        道處2 次刻意無端的上、下高速公路，藉由迂迴異常之
        駕駛模式，企圖查看有無警方之跟監並迴避員警之查察
        ，況自被告庚○○與被告丁○○之通聯之時點，益見其
        等均知悉卯○○貨櫃車已遭警方跟監，且運送走私物品
        之犯行即將敗露而被查獲，以致於電話聯繫中時有「突
        槌」、「眼淚擦一擦」及「心痛」等詞；是以自被告庚○○上開各項舉動及言詞，均可見被告庚○○確為本件
        走私犯行之共犯無訛。至其所辯：不知貨櫃內有上述走
        私物品以及僅為關切所投資貨櫃車之車頭，所以駕車至
        高速公路查看云云，均與前揭事證不符，自不可信。
  （四）被告丁○○於90年6 月12日晚間起至同年月13日凌晨0
        時左右止，即與被告卯○○以連續4 通電話密切聯繫，
        一再向被告卯○○確定須趕赴碼頭之時、地，此可見諸
        上述（二）之１、２、３、４等之通聯監聽紀錄內容為
        據；至證人卯○○於審理時稱：上開通話係為丁○○要
        其在碼頭那邊，等候1 位保全人員，拿貸款之資料云云
        （見本院卷第2 卷第183 頁），然觀之該等通話監聽內
        容，從未提及貸款辦理之事，反而一再以暗語密稱「打
        麻將」、「節目」、「那邊」、「那個」等詞，然而貸
        款之辦理原屬光明正大之事，自無須竟以該等暗語相互
        溝通，足見證人卯○○上開證詞，顯屬虛偽，而係迴護
        被告丁○○所為，自不可採。又在被告卯○○於90年6
        月13日上午9 時30分許駕駛貨櫃車頭至碼頭等候至領得
        裝載上開走私物品貨櫃之期間，被告丁○○亦以電話接
        續不斷多次確認被告卯○○究否領得該特定貨櫃，此亦
        有上述（二）之５、６、７、８、９等之5 次通聯監聽
        紀錄足憑，可見被告丁○○對於上開裝有走私物品之貨
        櫃領取關心至切，足認其具有運送走私物品之犯意聯絡
        。次就被告卯○○甫遭警方查獲時，仍急於90年6 月14
        日凌晨0 時29分許，將走私物品被查獲情事以電話告知
        予被告丁○○（見海調處卷第74～75頁）；再者，於被
        告卯○○被警逮獲後，被告丁○○仍陸續與被告庚○○
        、被告卯○○以及至保三第三中隊關切卯○○之丙○○
        等人密切聯繫之情形觀之，亦見其為運送走私物品犯行
        之共犯，故而關心該案偵辦之情形，其等等聯繫之情形
        如次：
      １而90年6 月14日下午1 時59分許，被告丁○○竟能將其
        不知如何探悉之被告卯○○警詢筆錄重要內容告知予被
        告庚○○（見海調處卷第65頁、91年度偵字第20889 號
        卷第162 頁）：
        庚○○：怎樣啦？
        丁○○：沒啦！現在就說在那裡，說什麼他在樓梯邊下
                下上上。（係指被告卯○○在高速公路交流道
                數次上、下之情形）
        庚○○：什麼在樓梯邊上上下下？（庚○○原不知所謂
                樓梯邊係指高速公路交流道之意）
        丁○○：交流道啦！他現在意思，我剛才問最新的是說
                他老闆有過去，是說他在交流道上上下下，有
                嫌疑啦，他老闆說ＸＸＸ人家尿個尿、吃個飯
                、買檳榔，上上下下不行嗎？他這樣說啊！（
                所稱「他」係指被告卯○○）
        庚○○：嗯，不然叫你老大再看一下，關心一下。
        丁○○：好，我現在最新的消息，就是這樣，他現在人
                還在那。（所稱「他」係指被告卯○○）
        自此通話內容可知被告丁○○於被告卯○○仍身繫警方
        監控之下，即已知悉卯○○警詢筆錄重要陳述之內容。
      ２90年6 月14日下午2 時42分許，被告卯○○則於保三第
        三中隊處以電話與被告丁○○聯繫，告知被告丁○○，
        其警詢回答之內容，並要丁○○轉知「大胖」（即指被
        告庚○○，已如前述），因其供述係「大胖」叫其拖運
        上開貨櫃，所以要「大胖」須加注意（見海調處卷第65
        ～66頁、91年度偵字第20889 號卷第162 ～163 頁）。
      ３90年6 月14日下午3 時53分許，被告丁○○電話詢問丙○○（見海調處卷第67頁）：
        丁○○：我跟你說，你等下看到他，告訴他要有事情告
                訴我，叫他直接打給小賴，叫小賴告訴我。
        丙○○：這樣哦，了解，我了解的情形是等下就放人了
                。
        丁○○：是這樣嗎？不是說等下要送。
        丙○○：現在有找代表出來說，現在還在拆櫃，說有香
                菇和煙，本來是要放人了，現在又說抄到煙，
                叫他稍等一下。他們那個楊桑、楊小隊長說可
                能等下就放人，我那知。
                （楊桑、楊小隊長即指被告丑○○，所謂放人
                即指釋放走私現行犯卯○○）
        丁○○：說是這樣說，不一定等下就送出來了。
        丙○○：筆錄我有看，筆錄寫的對他很好。
        丁○○：寫怎樣？
        丙○○：寫說和他沒關係，我等下還要過去，你說怎樣
                。
        丁○○：我是說如果他有送去有要交保或怎樣，叫他打
                給小賴告訴我。
        丙○○：好可能我等下會再過去了解一下，我現在了解
                的說是這樣。
        丁○○：好，你看怎樣再告訴我。
        丙○○：你怎麼知道我在那裡。
        丁○○：他就拿你的電話打給我。
        於此通話內容中可知於保三第三中隊之丙○○確實偕同
        壬○○同往第三中隊隊部向被告丑○○關說能否釋放卯
        ○○之事，且丙○○於90年6 月14日下午3 時53分許，
        亦即被告卯○○實際被釋放之前，即已知悉被告即該案
        承辦人丑○○將會釋放被告卯○○。
      ４90年6 月14日下午4 時24分許，則有丙○○以電話告知
        被告丁○○，伊有叫人用函送的，函送的是他們大隊那
        邊用保的就可以出來啦（見海調處卷第68頁，意指請求
        保三第三中隊員警就被告卯○○所涉走私乙案以函送檢
        察官之方式處理，而勿要將被告卯○○移送地檢署）。
        此通話之時點亦在被告卯○○實際被釋放之前。
      ５90年6 月14日晚間7 時39分許，被告卯○○電話告知被
        告丁○○：其已被釋放而返家（見海調處卷第69頁）。
      ６90年6 月14日晚間10時20分許，丙○○致電予被告丁○○告知被告卯○○業已自保三第三中隊處釋放返家（見
        海調處卷第69頁）。
        可知被告卯○○縱仍身繫保三第三中隊隊部接受偵查，
        仍得將其警詢中陳述之內容告知或轉知予共犯即被告丁○○瞭解，再由被告丁○○轉述予被告庚○○，且被告
        丁○○藉由丙○○而對於卯○○得否僅由警方將函送處
        理即可，而毋庸解送檢察官，以及被告卯○○終得自保
        三第三中隊隊部逕行釋放返家等情，均予全面掌握，詳
        知個中內情，益徵被告丁○○確有參與本案運送走私物
        品犯行。是以自被告卯○○實施運送走私物品犯行之前
        晚起，迄被告卯○○實際在碼頭等候以遂行運送走私物
        品行為，再至被告卯○○於警方偵辦期間，到其被警方
        釋放為止，自上開被告丁○○之通聯監聽紀錄可知，每
        一個階段，均有被告丁○○確實參與、遙控之斧鑿痕跡
        ，顯見被告丁○○確有與被告卯○○、庚○○共同運送
        走私物品之犯意聯絡，而共犯該等犯行無疑。其所辯：
        不知卯○○車之貨櫃內有上開走私物品，且因其有投資
        前述貨櫃車之車頭，所以才要庚○○至高速公路上查看
        云云，亦與上述被告丁○○自始至終均以電話隨時遙控
        、掌握走私物品貨櫃運送情形之事實不符，無非事後狡
        賴之辭，當不足採。
二、被告丑○○部分：
    被告丑○○矢口否認本案縱放人犯之犯行，辯稱：被告卯○○借用員警癸○○之行動電話與被告丁○○聯繫時，係癸○○在被告卯○○貨櫃車上押送被告卯○○返回高雄之時，且
    當時其並未與被告卯○○同車，是以不知此事；又以因欠缺
    扣押物品清單，致使警方具有移送檢方權限之保三刑事組拒
    絕收受案件及人犯，而保三第三中隊本身依規定無權逕將人
    犯案件移送檢察官，而其時又已經16小時，檢警拘束人犯之
    24小時時限將屆，僅得請示承辦檢察官，並奉檢察官之指示
    而以函送方式處理，並將人犯即被告卯○○釋放，不予解送
    云云。然查：
  （一）按刑事訴訟法第92條第2 項規定：「司法警察官、司法
        警察逮捕或接受現行犯者，應即解送檢察官。但所犯最
        重本刑為1 年以下有期徒刑、拘役或專科罰金之罪、告
        訴或請求乃論之罪，其告訴或請求已經撤回或已逾告訴
        期間者，得經檢察官之許可，不予解送。」查：本案被
        告卯○○為被警當場查獲內裝走私物品貨櫃之貨櫃車駕
        駛，既係運送走私物品而人贓俱獲之現行犯，而所犯又
        為懲治走私條例第2 條或第3 條之罪嫌（起訴書以該條
        例第2 條之罪嫌起訴，本院認係同條例第3條 之罪），
        無論何罪均非最重本刑1 年以下有期徒刑、拘役或專科
        罰金之罪，更非告訴或請求乃論之罪，是以本案被告卯
        ○○於被警逮獲後，僅得依刑事訴訟法第92條第2 項前
        段之規定，解送檢察官，根本無該法第92條第2 項但書
        得不予解送規定之適用。被告丑○○於審理時自行供述
        ：其服務警界已有26年（見本院卷第2 卷第297 頁），
        就上開刑事訴訟法規定自不得諉稱不知。然其明知本案
        被告卯○○依法必須解送予檢察官，竟仍要所屬員警辛○○以電話向承辦檢察官請示，是否得不解送該走私現
        行犯即被告卯○○而僅以函送臺灣高雄地方法院檢察署
        之方式處理，使承辦檢察官因無法隨時確切掌握該案全
        部案情之發展，引致誤判，而同意由保三第三中隊得不
        予解送，而僅以函送方式處理本案，並逕由被告丑○○
        憑此檢察官誤判下所為之命令，縱放走私現行犯之被告
        卯○○。
  （二）次自前揭一之（四）之３、４所示被告丁○○與丙○○
        之通聯監聽紀錄所載（見海調處卷第67～68頁），丙○○竟於90年6 月14日下午3 時53分許及同日下午4 時24
        分許之2 次電話通話中，均得能告知被告丁○○：被告
        卯○○即將被釋放，且指明係「楊桑」、「楊小隊長」
        即被告丑○○聲稱被告卯○○將釋放等詞，且證人丙○○亦於本院審理時證述：伊與壬○○及某代表至保三第
        三中隊關心卯○○，壬○○介紹該代表給丑○○認識，
        因為壬○○過去一定會先找小隊長（即丑○○），因為
        案子是小隊長（即丑○○）在辦的，又稱：伊於警局內
        有聽聞壬○○說用函送的，壬○○說「用函送的，可以
        嗎？」，且壬○○是向承辦的警察（本案之承辦員警即
        被告丑○○）這樣說的，伊聽聞就是這樣，壬○○請示
        楊小隊長能否用函送的等詞（見本院卷第3 卷第14、15
        、18頁），足見證人丙○○與壬○○等人前往保三第三
        中隊隊部確實係為關切卯○○而來，且目的在於向承辦
        本案之被告丑○○關說被告卯○○能否不予解送，而僅
        以函送案件之方式處理即可，以使卯○○得能釋放甚明
        。至於證人丙○○於審理時另又證稱：當日至第三中隊
        隊部找尋卯○○，係因卯○○積欠支票票款，故往尋卯
        ○○處理該等債務云云，然丙○○早已明知卯○○係因
        涉走私案遭警逮捕，縱認係討債，豈有於債務人涉及走
        私案件接受犯罪偵查時至警所欲處理債務者，丙○○所
        證此節顯違常情，況由90年6 月14日丙○○與丁○○3
        次通話監聽內容觀之，雙方通話時除談及能否使卯○○
        得能釋放之外，竟從無片言隻字提及卯○○積欠丙○○
        債務之問題（通聯監聽紀錄見海調處卷第67、68、69頁
        ），甚至卯○○在第三中隊隊部借用丙○○之行動電話
        與丁○○聯絡時，亦從未向丁○○論及積欠丙○○之債
        務等詞，均足證丙○○所證此節，顯屬編造迴護之詞，
        而不可信；再衡諸檢察官於當日晚間7 時許，居然確實
        同意人犯不予解送，而該案僅須函送處理，且被告卯○○亦確於90年6 月14日晚間約7 、8 時許，自保三刑事
        組帶返保三第三中隊後，真正被縱放返家，脫離警方之
        控制，此亦據被告甲○○、戊○○於審理時供述明確（
        見本院卷第3卷 第72、73頁），核與被告丑○○狀陳所
        述之情亦屬相符（見本院卷第1 卷第108 頁），均屬事
        實；且被告丑○○確係被告卯○○所涉走私乙案之承辦
        人一情，亦有保安警察第三總隊卷宗之封面記載及被告
        卯○○警詢筆錄之訊問人亦丑○○可資證明（見保安警
        察郭石碇警卷第22、38頁），復據證人辛○○證述屬實
        （見本院卷第3 卷第24頁）；則何以丙○○於90年6 月
        14日下午3 、4 時，亦即在被告卯○○實際被釋放之前
        （卯○○實際係於當時晚間7 、8 時許才確實釋放），
        竟能預知人犯卯○○得不予解送予檢察官，且卯○○所
        涉走私乙案以函送檢察官之方式處理，被告卯○○終被
        釋放，甚至於在下午3 、4 時之電話通話中即向丁○○
        直指係被告丑○○聲稱將釋放卯○○等詞，自此顯見被
        告丑○○偵辦此案之過程中確有蹊蹺；而且，事後（即
        至當日下午7 、8 時許）確實亦見及檢察官因誤判而指
        示人犯卯○○得不予解送，且該案以函送處理，且被告
        卯○○隨即被釋放，與證人丙○○預知且電話通知被告
        丁○○之情形不牟而合，可知被告丑○○應係於面對丙○○及壬○○關說之時，即已預謀刻意安排亟使被告卯
        ○○得能被釋放。
  （三）再就被告卯○○於桃園怡聯貨櫃場被警查獲時，卯○○
        竟得於當日即90年6 月14日凌晨0 時29分許，在怡聯貨
        櫃場之查獲現場處，向員警癸○○借用行動電話撥打電
        話予被告丁○○，並告知丁○○查獲之情狀，此業經證
        人即被告卯○○於審理時供證甚明（見本院卷第2 卷第
        194 頁），而被告卯○○、丁○○又均在審理中坦認其
        等確有於上開時間之通話無訛（見本院卷第2 卷第83頁
        ），復有證人即查獲現場之員警癸○○審理中坦認確有
        將伊所持有行動電話借予被告卯○○使用（見本院卷第
        2 卷第150 ～151 頁），又該電話（即門號0000000000
        號之行動電話）確為證人癸○○所有，亦有台灣大哥大
        股份有限公司函文及函附基本查詢資料、申請書等在卷
        足證（見本院卷第1 卷第268 ～269 頁），且有被告卯
        ○○與丁○○上開通話之監聽紀錄可據（見海調處卷第
        74～75頁），其等通話內容如次：
        卯○○：喂！八一六（指賴某車）被押回來了。
        丁○○：啊！
        卯○○：被人押回來了。
        丁○○：你？
        卯○○：今天出事了。
        丁○○：嗯！你現在在哪？
        卯○○：我現在空車要回高雄，被人押回高雄。
        丁○○：那這支誰的電話？
        卯○○：這警員的，要扣車，你聽懂嗎？我跟他借電話
                。
        丁○○：喔，你的手機沒電。
        卯○○：沒有，我的手機收起來。
        丁○○：好啦！
        卯○○：今天剛才在櫃子裡好像抄到香菇的樣子，現在
                被押回高雄。
        丁○○：你有和你公司聯絡嗎？
        卯○○：有啊！我跟他講了。
        丁○○：好。好。
        自上開通話監聽內容可知，被告卯○○確實借用員警癸○○之電話向被告丁○○陳述其遭查獲及查獲後之處理
        情形；又據證人即現場查獲員警之一之辛○○於審理中
        證稱：伊於當時確曾見及被告卯○○於查獲之桃園怡聯
        貨櫃場被逮捕時，向癸○○員警借用電話對外通聯無訛
        （見本院卷第3 卷第28頁），核與上開各項事證均相符
        ，而證人辛○○更證述：被告丑○○當時亦確實在場，
        且查獲現場均由丑○○指揮等詞（見本院卷第3卷 第29
        、30頁）；況被告卯○○在查獲現場與被告丁○○之間
        於前揭通話時間長達約1 分35秒之久（自90年6 月14日
        凌晨0 時29分59秒至當日凌晨0 時31分34秒止，見海調
        處卷第70頁之通聯紀錄所示），則被告丑○○身為現場
        員警之指揮者，就查獲現場之唯一人犯即被告卯○○之
        行止舉措，應能輕易確實掌握，且知之甚詳，自不得對
        於現場唯一人犯之以行動電話通話達1 分半鍾之舉動竟
        仍推稱不知，而其明知查獲之人犯，依規定不得與外界
        聯繫，竟任由人犯卯○○得能在查獲現場借用執勤員警
        之行動電話，與其他共犯聯繫長達1 分半鐘之時間，自
        此已見本案承辦且兼現場指揮之被告丑○○顯有刻意通
        融放任此案之情事存在。至證人即將行動電話借予卯○○之員警癸○○雖於審理時證稱：伊係在押送卯○○返
        回高雄，而僅伊與卯○○同在貨櫃車內之際，始將行動
        電話借予卯○○使用云云，然證人卯○○既已供證其係
        於怡聯貨櫃場處向員警借用行動電話撥打聯繫丁○○，
        以及證人辛○○亦證述被告卯○○是在怡聯貨櫃場處向
        癸○○借用電話等情，均如前述，顯見證人癸○○上開
        證述，與事實不符，自無足採。其次，由90年6 月14日
        下午1 時59分許被告庚○○、丁○○間之通話監聽紀錄
        所示【見海調處卷第65頁，通話內容見上開一之（四）
        之１所載】，被告丁○○竟能於90年6 月14日下午1時
        59分許即已得悉卯○○於同日下午12時30分許始完成之
        警詢筆錄之重要內容（見保安警察警卷第39 頁 ，該警
        詢筆錄中確有記載詢問被告卯○○於高速公路路竹、安
        定、麻豆等交流道上上下下之情形，與前揭被告丁○○
        於電話通話時告知被告庚○○關於卯○○警詢內容所示
        相符），顯見被告丑○○對於人犯即被告卯○○之監管
        極其寬鬆，以致卯○○之警詢筆錄內容，在被告卯○○
        仍在保三第三中隊監管，且未委請律師之情形下，仍於
        警詢剛完成後僅隔約1 小時30分鐘，立即為共犯即被告
        丁○○所知悉，顯見被告丑○○對於此案之相關犯嫌似
        有刻意掩護之情事。又自被告卯○○於警局監管期間於
        90年6 月14日下午2 時42分許，竟得向同在保三第三中
        隊隊部之丙○○借用伊之行動電話（即門號0000000000
        號電話），與被告丁○○聯繫並詳為告知丁○○：警方
        已全程跟監以及其指證係「小胖」（即被告庚○○，已
        於前述）叫其拖運該貨櫃之警詢中答詢之內容（監聽紀
        錄見海調處卷第66頁，通聯紀錄見同卷第64頁），證人
        卯○○與丁○○分別審理中坦認彼此間確有該通電話之
        聯繫（見本院卷第2 卷第191 、198 頁，且被告卯○○
        與丁○○亦均供認確有此項行動電話之通訊無訛，見本
        院卷第2 卷第83頁），而證人丙○○亦證實被告卯○○
        確有於保三第三中隊處向伊借用電話無誤（見本院卷第
        3 卷第15頁），甚至證稱：被告卯○○講電話講那麼久
        等詞（見本院卷第3 卷第15頁），則又知被告丑○○對
        於被告卯○○之人身行動管制之寬鬆、任意，竟能容被
        告卯○○在隊部監管之際，仍能隨意向他人借用電話並
        長時間通話，甚至完全未顧及被告卯○○居然是向共犯
        之被告丁○○詳細交待其警詢時之答詢內容。復對被告
        丑○○曾於跟監員警子○○於90年6 月13日跟監期間查
        知護隨在卯○○貨櫃車旁休旅車之車號（亦即被告庚○○所駕駛之車輛），而電話報請被告丑○○追查該等車
        號車籍資料之事實，業據證人子○○審理中證述明確（
        見本院卷第2 卷第144 頁），被告丑○○就此亦無否認
        （見本院卷第1 卷第120 頁，第3 卷第71頁），雖被告
        丑○○並辯稱：其當時已離開隊部，在高速公路上，以
        致無從調查該可疑休旅車之車籍資料云云（見本院卷第
        1 卷第120 頁，第3 卷第71頁），然被告丑○○身任該
        次查緝任務之指揮領導者，竟就所屬員警上開重要線索
        全不置理，既未當場電令仍留守隊部之所屬追查車籍資
        料，亦自始無將該車號留存任何紀錄俾供日後調查，而
        其置若罔聞之態度，亦見被告丑○○非但無意追查此案
        犯嫌，甚至有刻意掩護該案犯嫌之情事存在。綜此，由
        被告卯○○在怡聯貨櫃場之查獲處，即得與共犯之被告
        丁○○通話聯絡，被告丁○○於卯○○警詢甫完成後不
        久，即已詳知卯○○警詢之部分重要內容無誤，以及被
        告卯○○在完成筆錄後，竟能在保三第三中隊隊部向無
        端在場之第三人丙○○借用電話聯繫共犯丁○○詳細交
        待其於警詢時之答詢內容，並且被告丑○○就重要線索
        之上開休旅車車號車籍資料，不但全不追查，甚且自始
        不做任何紀錄俾供調查等情，逕可推知被告丑○○非但
        無意追查此走私犯行之犯嫌，甚至竟有刻意掩護該走私
        罪行為人之情事存在，則其事後故意安排扣押物品清單
        之欠缺，並利用檢警對於人犯拘束法定24小時限制規定
        之情勢，以使承辦檢察官陷於誤判，輕率容由被告丑○○得不予解送人犯，而該案逕以函送之方式處理，使被
        告丑○○得能達成逕自縱放該人犯卯○○之目的，此自
        被告丑○○偵辦過程中竟有上開諸般情事觀之，顯非無
        由。
  （四）況被告丑○○於本院審理中為證人時，竟又偽稱：被告
        卯○○於警詢中所稱之「大胖」係寅○○，且係員警子
        ○○告知「大胖」即寅○○云云（見本院卷第2 卷第
        208 頁）；然查被告庚○○早於調查站訊問時即已供明
        確有人喚其為「大胖」（見海調處卷第4 頁），證人即
        被告卯○○亦在審理中供證：其警詢時所稱之「大胖」
        就是被告庚○○（見本院卷第2 卷第194 頁），均如前
        所述，更且證人子○○亦於審理時證述：伊係叫寅○○
        「俊仔」，沒有叫他「大胖」等詞（見本院卷第3卷 第
        31頁），則子○○既從未曾喚寅○○為大胖，豈有可能
        竟將寅○○係大胖之情資轉知被告丑○○，顯見證人子
        ○○就此之證詞與被告丑○○上開所證已矛盾牴觸，可
        知被告丑○○縱於本案中居於證人之地位時，仍有刻意
        迴護本案被告之情形存在，亦得佐證其於前揭時、地確
        有故為縱放被告卯○○之犯意存在。至證人即保三第三
        中隊員警癸○○在本院審理中竟附和被告丑○○之辯詞
        而以被告卯○○於90年6 月14日凌晨0 時29分許向癸○○借用電話與丁○○聯絡之地點為卯○○行駛於高速公
        路之貨櫃車上（見本院卷第2 卷第152 頁），然證人即
        被告卯○○業於審理中坦認其與丁○○電話聯繫之地點
        為怡聯貨櫃場，而不是在車上（見本院卷第2 卷第194
        頁）；且證人辛○○亦本院審理時證述：被告卯○○向
        癸○○借用電話之地點為怡聯貨櫃場等詞（見本院卷第
        3 卷第28～30頁），亦均述之於前，益徵被告丑○○所
        屬員警癸○○亦有為附和被告丑○○之辯詞而為虛偽證
        詞之情事，更徵被告丑○○對此所辯無非事後飾卸刑責
        之虛偽辯詞。
  （五）復據證人己○○證稱：保三刑事組並未拒收保三第三中
        隊所移送之卯○○所涉走私案件及該案人犯即被告卯○○，而係指示移送案件之員警必須補齊扣押物品清單之
        重要書證，否則，刑事組無法移送檢察官，且伊慮及中
        隊開櫃及清點（走私物品數量）等問題，已特別強調可
        書明貨櫃櫃號及查扣物品之品名，至確實之數量可於扣
        押物品清單之備考欄上載明清點之後再行補具即可，是
        以其當時是要求第三中隊補齊文件（即扣押物品清單）
        ，而非拒絕收案，且本案之扣押物品清單亦得以傳真方
        式先行補具即可等詞（見本院卷第210 ～214 頁）；且
        被告丑○○、甲○○、戊○○分別審理中坦承：移送保
        三刑事組之卷證確實缺少扣押物品清單無誤（丑○○部
        分：見本院卷第1 卷第95頁、第2 卷第82頁，甲○○部
        分：見本院卷第1 卷第120 ～121 頁、第2 卷第82頁，
        戊○○部分：見本院卷第1 卷第121 頁、第2 卷第82頁
        ）；惟被告丑○○於知悉保三刑事組要求必須補齊卯○○走私案件之扣押物品清單後，竟不思以各種途徑儘速
        補具該份清單，反而在接獲移送案件及人犯之戊○○來
        電告稱刑事組人員宣稱欠缺扣押物品清單證據不足之情
        況下，逕自令遠在桃園清點扣押物品之員警辛○○儘速
        與承辦檢察官電話聯繫，而證人辛○○並於審理時證稱
        ：被告丑○○確有於90年6 月14日晚間7 時許以電話聯
        絡伊稱扣押物品清單及搜索票均在伊處，伊當時仍在桃
        園怡聯貨櫃場（後又改稱其當時已在高速公路），而辦
        案時間快超過16小時，刑事組又不接受該人犯，因此，
        要伊詢問檢察官應如何處理等詞，伊即依被告丑○○之
        指示以電話與檢察官聯繫，經檢察官於電話中指示人犯
        得不予解送，案件用函送即可（見本院卷第1 卷第154
        頁、第3 卷第21 ～23 頁）；且證稱：於其清點走私貨
        物之過程，並無任何保三第三中隊隊員要伊傳真扣押物
        品清單至隊部，保三刑事組亦無任何人員要伊傳真該扣
        押物品清單，且被告丑○○與伊電話聯絡聲稱缺少扣押
        物品清單，致刑事組不收人時，伊已離開怡聯貨櫃場要
        上高速公路，但被告丑○○亦未曾要求伊傳真該扣押物
        品清單（見本院卷第3 卷第22～23頁），且（本院詢：
        扣押物品清單係可以補正事項，為何不移送檢察官，反
        而請示？）答稱：伊是按照被告丑○○之指示辦理等詞
        （見本院卷第3 卷第24頁），自證人辛○○之上開證詞
        可知被告丑○○於知悉刑事組因缺少扣押物品清單而再
        三要求補齊該文件時，竟從未考慮向持有該等扣押物品
        清單之員警辛○○洽辦以任何可行之途徑儘速先行取得
        該扣押物品清單，例如以傳真方式取得，無論辛○○係
        在怡聯貨櫃場或已於高速公路，均得尋諸任何便利商店
        藉由該店內之傳真機傳真該等文件，然其竟不為此圖，
        反逕要辛○○以扣押物品清單尚未在隊部為由，欺瞞未
        能掌握全案發展情狀之檢察官率而同意人犯得不解送，
        並以函送之方式處理該案，則自被告丑○○前曾與證人
        丙○○等人協商函送放人等情觀之，難謂非被告丑○○
        故意不備齊該等扣押物品清單，且根本自始即未曾試圖
        補具該等文件予保三刑事組，再假藉此緣由欺瞞未知該
        案辦理全貌之檢察官在面臨其所聲稱時間已歷16小時之
        緊迫情事，使檢察官匆促做成人犯得不予解送以及案件
        函送之指示，無形間達成人犯即被告卯○○無須解送，
        而得逕予釋放之效果。
  （六）何況，被告卯○○自桃園怡聯貨櫃場解送至高雄保三第
        三中隊之在途解送期間（桃園至高雄之期間），以及被
        告卯○○終夜未寢駕車返回高雄，斟酌其身體、精神意
        識之狀態應予之休息時間（實際上被告卯○○亦係於90
        年6 月14日上午10時許才開始進行警詢之訊問，見保安
        警察警卷第38頁之被告卯○○警詢筆錄之記載可參），
        均得依刑事訴訟法第93條之3 第1 項第2 款、第4 款（
        即因被告整夜未眠身體疲累而事實上不能訊問之期間）
        等規定成為法定24小時之法定障礙事由，而得予扣除，
        則該等得予依法扣除之時間合計約有9 至10小時，是依
        法被告卯○○自遭逮捕時起（約於90年6 月13日晚間10
        、11時）至90年6 月14日晚間7 時許止，如扣除該法定
        障礙事由9 ～10小時之時間，距24小時顯尚有相當充裕
        之時間可得運用，而被告丑○○多達26年之警界資歷，
        就此法定障礙事由之時間扣案，又焉能諉稱不知，然其
        竟僅向承辦檢察官謊稱：辦案時間已經16小時，而完全
        未提及法定障礙事由之存在，使承辦檢察官在資訊不全
        之情事下，僅得匆促指示人犯得不解送，被告丑○○則
        藉此刻意造成之情勢，達成縱放人犯即被告卯○○之目
        的。
  （七）綜上所述，被告丑○○警界服務達20多年，原應明知依
        刑事訴訟法第92條第2 項之規定，被告卯○○既係走私
        犯罪之現行犯，根本無任何適用「得不予解送」規定之
        餘地，竟仍以故意欺瞞之方式使未能確實掌握全局之檢
        察官為錯誤之人犯得不予解送之指示，再假藉此指示縱
        放其原本即意圖縱放之以走私現行犯依法逮捕之人犯即
        被告卯○○；且由至保三第三中隊關切卯○○之證人丙○○於90年6 月14日下午3 、4 時許，即已預知被告丑
        ○○將以函送方式處理本案，且將釋放卯○○，而與丙○○同往第三中隊隊部之壬○○又確實向被告丑○○關
        說人犯卯○○得否不予解送檢察官，而該案以函送方式
        處理即可，其目的亦無非冀求勿要移送檢察官，而由第
        三中隊逕自釋放人犯卯○○，然而本案不解送人犯而僅
        函送處理所涉及之罪證不全（即缺少扣押物品清單）、
        業已迫近24小時之說詞以及檢察官之指示人犯不予解送
        ，其間顯有諸多不確定因素之影響，丙○○竟能於90年
        6 月14日下午3 、4 時許，即有此函送且人犯不予解送
        檢察官之預知，顯見被告丑○○早於丙○○、壬○○關
        說當時，即已亟思策劃佈置，故意造成扣押物品清單之
        缺漏，又自始不曾嘗試聯繫員警辛○○將該清單傳送回
        隊部，且枉顧24小時時限法定障礙事由時間之扣除，甚
        至根本未曾製作記載法定障礙事由時間扣除之文件，再
        以此欺瞞檢察官聲稱該案辦理時間已歷16小時，迫使檢
        察官僅得指示人犯不予解送而案件函送之方式處理；況
        自上開被告丑○○承辦此案期間，2 次容許被告卯○○
        得借用員警或他人之行動電話而與其他共犯即被告丁○○電話聯繫，甚至任憑被告卯○○於電話聯繫中詳為告
        知丁○○被警查獲之情形及警詢之內容，另於卯○○之
        警詢完成後不久（警詢完畢後僅1 個半小時），共犯即
        被告丁○○竟立刻得悉卯○○警詢中之重要內容且通知
        另共犯即被告庚○○，對於所屬員警子○○所陳報可疑
        車輛車號資料之重要線索，置若罔聞之態度，而於本院
        審理中又故為誤指「大胖」係寅○○，且其所屬員警癸○○更附和其辯詞而偽稱：係於桃園返回高雄途中之貨
        櫃車上將其行動電話借予卯○○使用云云，均在在足見
        被告丑○○確有刻意掩護本案犯嫌之情事，而自得由此
        推知被告丑○○主觀上確有縱放人犯之意圖，且客觀上
        又欺瞞假藉檢察官之不予解送指示，而將本乎其承辦該
        走私案件職務而依法逮捕之現行犯即被告卯○○予以縱
        放得逞。至其所辯前詞既與前揭事證均不相符，無非事
        後編纂飾卸狡賴之詞，當無從採信，被告丑○○縱放人
        犯之犯行事證明確，已堪認定。
三、核被告卯○○、庚○○、丁○○所為，係犯91年6 月26日修
    正公布施行前之懲治走私條例第3 條第1 項之運送走私物品
    罪；被告丑○○為保三第三中隊小隊長，係依法令執行公務
    之人員竟為縱放依法逮捕人犯之行為，係犯刑法第163 條第
    1 項之公務員縱放人犯罪。公訴人認被告卯○○、庚○○、
    丁○○係犯91年6 月26日修正公布施行後之懲治走私條例第
    2 條之私運管制進口物品進口逾公告數額罪，然據證人即赫
    伯羅德船務公司人員陳建璋、劉翠雲、信速航空貨運股份有
    限公司總經理陳有順、賜捷報關行職員陸紀安、東鼎報關行
    職員李央成、三春報關行職員邱慶生、華南交通公司外務員
    寅○○分別於警詢中之證詞【見保安警察郭石碇警卷第23
    ～37、41～42頁，證人陳建璋、劉翠雲、陳有順、陸紀安、
    李央成、邱慶生、寅○○分別於警詢時所陳，雖係審判外之
    陳述，然被告卯○○、庚○○、丁○○及其等選任辯護人於
    本院調查證據時，未曾於言詞辯論終結前聲明異議（見本院
    卷第3 卷第45～49頁），依刑事訴訟法第159 條之5 第2 項
    規定，視為有得作為證據之同意，自得為證明】，均未曾指
    證被告卯○○、庚○○、丁○○等3 人與本件上開管制進口
    物品之私運進口事務有任何關聯，且證人陳有順證述：係美
    祥公司之郭先生委託其尋找一報關行辦理報關手續等詞（見
    保安警察郭石碇警卷第30頁反面），惟公訴意旨所指之走私
    共犯郭石碇於偵訊時又堅決否認有何走私報關之行為，且辯
    稱：其未曾在美祥公司任職，且身分證曾遺失等語（見91年
    度偵緝字第475 號卷第4 頁），既無何確切之證據證明郭石
    碇有為本案走私物品之私運進口之行為，且無積極證據證明
    被告卯○○、庚○○、丁○○有何關於私運進口走私物品犯
    行，或有與郭石碇具有犯意聯絡或行為分擔之情形，復參諸
    上開貨櫃係由新加坡進口來台事務之相關卷證即卷附高雄港
    第121 號貨櫃碼頭倉單、轉運申請書、進口報單、提貨單、
    原文裝箱單、商務發票等文件（見海調處卷第54～59頁），
    亦無任何文件顯示被告卯○○、庚○○、丁○○等3 人與私
    運進口管制進口物品之事務有關，是以本案顯無從認被告卯
    ○○、庚○○、丁○○等有私運管制進口物品進口之行為，
    依上述罪證僅得認被告卯○○、庚○○、丁○○係犯運送管
    制進口物品逾公告數額之走私物品罪，復就被告卯○○、庚○○、丁○○3 人係於90年6 月13日為上開運送走私物品犯
    行，惟懲治走私條例於91年6 月26日修正公布施行，修正前
    之懲治走私條例第3 條第1 項規定，其法定刑為5 年以下有
    期徒刑、拘役或科或併科新臺幣9 萬元以下罰金，修正後之
    懲治走私條例第3 條第1 項規定之法定刑則為5 年以下有期
    徒刑、拘役或科或併科新臺幣150 萬元以下罰金，是以上開
    修正前懲治走私條例之罰金刑部分規定，顯較修正後之規定
    為輕，依刑法第2 條第1 項但書規定：「裁判前之法律有利
    於行為人者，適用最有利於行為人之法律」，本案應適用裁
    判前之修正前懲治走私條例第3 條第1 項運送走私物品罪之
    規定，綜前所述，本院認被告卯○○、庚○○、丁○○係犯
    91年6 月26日修正公布施行前之懲治走私條例第3 條第項運
    送走私物品罪，公訴人以上開被告3 人係犯91年6 月26日修
    正公布施行後之懲治走私條例第2 條第1 項之私運管制進口
    物品進口之罪，尚有未洽，起訴法條應予變更。又被告卯○○、庚○○、丁○○間就所犯運送走私物品犯行，有犯意聯
    絡及行為分擔，為共同正犯。被告丁○○前於86年間因懲治
    走私條例案件，經臺灣臺南地方法院判處有期徒刑6 月確定
    ，且於87年11月5 日執行完畢，此有臺灣高等法院被告前案
    紀錄表可按，5 年以內再犯本件有期徒刑以上之罪，為累犯
    ，依刑法第47條規定加重其刑。爰審酌被告卯○○、庚○○
    、丁○○3 人共同運送走私物品，且數量甚鉅，價值不輕，
    損害我國關稅及國境貨物管制之法益極大，且其等3 人犯罪
    後均矢口否認犯行，極力狡辯，態度不良，另被告丑○○身
    為警務人員領導之職，竟刻意掩護人犯並加縱放，犯罪手段
    之惡性非輕，尤其，嚴重打擊警務機關偵查犯罪之公信，所
    生實害亦重，犯罪後非但仍然飾詞狡展，更且有勾串偽證之
    嫌，態度猶屬惡劣等一切情狀，各量處如主文所示之刑，以
    示懲儆。至查扣之七星淡菸63,500包，未經海關為沒入處分
    ，現仍由台灣省菸酒公賣局桃園分局（現改為台灣菸酒股份
    有限公司桃園營運處）保管中，且暫存於所轄楊梅緝私倉庫
    內，此有卷附法務部調查局航業海員調查處高雄站函（見本
    院卷第1 卷第65頁）及查獲臺灣省內菸酒專賣暫行條例案件
    扣押物品表1 紙（見保安警察郭石碇警卷第46頁）足資證明
    ，惟該部分之走私洋菸部分，雖係刑法第38條第1 項第2 、
    3 款所定之物，然被告卯○○、庚○○、丁○○所犯僅屬運
    送犯行，又無確實之證據足認上開走私洋菸係其等所有，依
    法自不得為沒收之諭知；另查獲之花菇、香菇絲等走私物品
    ，業由行政院農業委員會委託雲林縣農會會同雲林縣政府、
    香菇協會人員共同以摻雜方式銷燬等情，亦據法務部調查局
    航業海員調查處高雄站函之記載附卷可證（見本院卷第1 卷
    第65頁），是該等花菇、香菇絲等走私物品既經依法銷燬而
    不存在，自亦無從宣告沒收；另被告卯○○、庚○○、丁○○犯罪所用之上開貨櫃拖運車，雖係其等運送前揭走私物品
    所用之物，且據被告卯○○、庚○○、丁○○3 人所供均稱
    ：該貨櫃拖運車係其等3 人共同投資（見本院卷第3 卷第71
    頁），已詳前述，然該貨櫃拖運車並非專供運送走私物品之
    犯行所用之物，是本院認尚無宣告沒收之必要，附此敘明。
四、公訴意旨又以：被告卯○○、庚○○、丁○○3 人於前揭時
    、地輸入上開私菸，係犯菸酒管理法第46條之罪嫌等詞。惟
    按「行為時之處罰，以行為時之法律有明文規定者為限。」
    刑法第1 條定有明文。菸酒管理法於89年4 月19 日 制定公
    布，而於91年1 月1 日施行，然起訴書所指被告卯○○、庚○○、丁○○輸入私菸之行為，係於90年6 月13日所為，顯
    知公訴意旨所指被告等3 人輸入私菸行為之時點，係在菸酒
    管理法施行之前，亦即所指被告等行為時，菸酒管理法根本
    尚未施行，是依刑法第1 條之規定，被告等所涉行為時，即
    無法律處罰之明文，原應為無罪之諭知，然因公訴意旨認此
    部份之行為與前開懲治走私條例犯行部分，係想像競合犯，
    具有裁判上一罪之關係，爰不另為無罪之諭知。
五、公訴意旨另以：被告丑○○依法有查緝走私案件之業務職掌
    ，竟基於包庇走私犯意，於90年6 月13日該隊隊員子○○、
    黃文光、顏建宗查緝、跟監卯○○所拖運上開之貨櫃車途中
    ，發現被告庚○○所駕上開黑色日產廂型車行跡可疑時，曾
    向被告丑○○通報，以期查清該車輛駕駛人身分，詎被告丑
    ○○為包庇丁○○、庚○○走私犯嫌，竟於接獲通報後迄至
    跟監結束止，均未回報該車輛之詳細資料，以供辦案之子○○、黃文光、顏建宗研斟，使本案錯失偵辦之良機，且丑○○更於14日凌晨在桃園怡聯貨櫃場查獲卯○○所拖貨櫃後，
    以現行犯逮捕卯○○押解回高雄途中，任令卯○○以自有之
    行動電話連絡共謀之丁○○，且卯○○回保三第三中隊製作
    筆錄時，因卯○○所屬益泰公司老闆壬○○、司機丙○○及
    另一不知名之人到場，丑○○復讓卯○○以丙○○之
    0000000000號行動電話，將警詢筆錄內容透漏予丁○○，使
    卯○○藉機與丁○○串證，而認被告丑○○有包庇走私，係
    犯有懲治走私條例第10條之包庇走私犯行等語。又以被告丑
    ○○於90年6 月14日釋放卯○○後之翌日，復要求卯○○回
    保三第三中隊將上開14日所製作之警詢筆錄加以修改，期以
    掩飾渠等縱放人犯之事實，並脫免卯○○、庚○○及丁○○
    運送走私物品之刑責，此部分公訴人雖未加論罪，但業經載
    明於起訴書之犯罪事實欄內，應屬起訴範圍內，而該部分之
    犯罪事實，或涉犯刑法第213 條公務員登載不實之罪嫌。
  （一）按「犯罪事實，應依證據認定之，無證據不得認定其犯
        罪事實」，又「不能證明被告犯罪者，應諭知無罪之判
        決」，刑事訴訟法154 條第2 項、第301 條第1 項分別
        定有明文。且依「懲治走私條例第8 條（即現行法第10
        條）所謂包庇走私，係指對於走私犯罪加以相當保護，
        以排除其外來之阻力者而言，與同條例第七條（即現行
        法第9 條僅明知為走私物品而放行或為之銷售或藏匿之
        情形有別。」最高法院47年台上字第1305號著有判例；
        又最高法院84年度台上字第3169 號 判決以：「懲治走
        私條例第8 條（即現行法第10 條） 之所謂包庇走私，
        係指公務員或軍人憑藉其職務上之權勢，對於走私行為
        加以包容保護，以排除外來阻力，使之達成走私之目的
        而言。」申言之，所謂「包庇走私」係指公務員積極為
        排除阻力之行為，使能達成走私目的之行為而言。
  （二）然查：被告丑○○對於員警子○○、黃文光、顏建宗等
        人於高速公路跟監階段回報可疑之被告庚○○所駕駛休
        旅車之車號未予積極追查偵緝，以及容由所逮捕之人犯
        即被告卯○○能以行動電話與被告丁○○串證等之行為
        ，縱認屬實，亦無非被告丑○○對於犯罪之追緝消極以
        對，任憑可能涉及走私犯行之嫌疑人因此而無庸受到偵
        查犯罪機關之追查緝捕。惟該等對於走私犯嫌之偵查刻
        意消極懈怠之行為，與積極排除外來阻力，使走私犯罪
        得以遂行實施而達成目的之行為，究屬互異，自難逕謂
        該等對於犯嫌追查消極懈怠之行為即為包庇走私之犯行
        。況被告丑○○雖消極而不為嫌犯之追查，且容由逮捕
        人犯與其他共犯串證逃避追緝及偵辦，然而其實際上仍
        驅車隨跟監之子○○、黃文光、顏建宗等員警追緝被告
        卯○○所駕駛承載走私物品之貨櫃車，且由高雄一路跟
        隨跟監員警至桃園怡聯貨櫃場，當場查獲被告卯○○所
        運送之全部走私物品，並囑由部分員警清點扣押該等走
        私之洋菸、花菇及香菇絲等管制進口物品，此有卷附扣
        押物品清單可據（見保安警察警卷第44頁），並自行帶
        同部分員警押送被告卯○○返回高雄，此非但業已澈底
        破壞走私之目的，且無何積極排除外來查緝走私及阻止
        走私成功之行為存在，自與包庇走私之要件顯屬不符，
        自難謂有包庇走私之犯行可言。
  （三）至上開被告丑○○所涉公務員登載不實犯嫌部分，業經
        被告丑○○堅決否認，且證人卯○○於審理中證稱90年
        6 月15日回到保三第三中隊隊部，是要其在清查貨櫃後
        的物品資料上補蓋手印，也有錄筆錄的錄音，沒有再做
        什麼事等語（見本院卷第2 卷第192 頁）；再觀之被告
        卯○○警詢筆錄之記載，難認有何登載不實之情事存在
        （見保安警察警卷第38～39頁）；是以自不得僅憑被告
        卯○○、庚○○、丁○○於電話監聽紀錄中所言：或係
        指要重做筆錄等詞（見海調處卷第78～79頁），在無其
        他客觀佐證之情況下，率認被告丑○○確有重做卯○○
        警詢筆錄之登載不實行為，此外，復無其他確實之證據
        足以證明被告丑○○有此登載不實之犯行。
  （四）是起訴書所指被告丑○○所涉之包庇走私及公務員登載
        不實犯行部分，原應為無罪之諭知，惟公訴意旨認包庇
        走私犯行部份與前開論罪科刑部分，係牽連犯，本院認
        公務員登載不實犯行部分亦與上述論罪科刑部分，亦為
        牽連犯，均具有裁判上一罪之關係，爰均不另為無罪之
        諭知。
貳、無罪部分：
一、公訴意旨復以：被告甲○○、戊○○與被告丑○○基於共同
    縱放人犯之意圖，明知逮捕之現行犯依刑事訴訟法第92第2
    項規定，應於製作筆錄後，將移送公函、警詢筆錄、扣押物
    品清單隨同現行犯卯○○於24小時內，移送至保三刑事組，
    再由保三刑事組辦理將人犯移送檢察署，交由檢察官訊問，
    亦明知未備齊資料致逾24小時，人犯無法移送時，只得釋放
    人犯。詎被告甲○○、戊○○與被告丑○○3 人為達縱放人
    犯卯○○之目的，於90年6 月14日卯○○在保三第三中隊製
    作完筆錄交由甲○○、戊○○移送至保三刑事組時，甲○○
    及戊○○僅持有未有文號之公文及筆錄1份 ，未依規定將相
    關文件備齊，保三刑事組當時受理之隊員乙○○及小隊長己○○，因此遂要求被告甲○○、戊○○2 人以電話聯絡丑○○，請其補齊相關資料。而被告甲○○、戊○○於14日凌晨
    在桃園怡聯貨櫃場查獲時在場，明知卯○○乃為當場逮捕之
    現行犯，並發給逮捕通知書，依法須解送至檢察署，且涉有
    私運走私物品罪，最重本刑均屬1 年以上，亦不符刑事訴訟
    法第92條第2 項得不予解送之規定，並無請示承辦檢察官得
    不予解送之必要，詎被告甲○○、戊○○仍以電話聯絡被告
    丑○○，被告丑○○更以欺瞞承辦檢察官之方式，致使承辦
    檢察官誤認卯○○並非被逮捕之現行犯亦無解送之必要，而
    口頭作出不予解送之指示。被告戊○○、甲○○2 人遂將卯
    ○○帶回保三第三中隊，之後隨即將被告卯○○釋放，因認
    被告甲○○、戊○○涉有刑法第163 條第1 項與被告丑○○
    共同縱放人犯之犯罪等詞。
二、被告甲○○、戊○○固坦承其等移送案件及人犯（被告卯○○）至保三刑事組時，移送資料確實欠缺扣押物品清單，且
    因刑事組堅持要其等補齊該份清單，經戊○○電話請示所屬
    第三中隊小隊長即被告丑○○，再由丑○○輾轉聯繫承辦檢
    察官之後，轉知被告甲○○、戊○○2 人，檢察官已指示函
    送辦理，始由其等將人犯即被告卯○○帶返第三中隊隊部並
    即釋放被告卯○○，惟堅決否認有縱放人犯之行為，並辯稱
    ：其等所持移送資料均置於公文封內，而於移送該案件至保
    三刑事組時，才發覺缺少扣押物品清單，最後經聯繫被告丑
    ○○後，始由丑○○轉知檢察官指示函送即可，其等始將被
    告卯○○帶返隊部釋放等語。經查：
  （一）被告甲○○、戊○○所供：移送該案及人犯至保三刑事
        組時，確實欠缺扣押物品清單等書證一節，核與證人丑
        ○○及己○○於審理時結證之情節相符（見本院卷第2
        卷第204 、211 頁），而該等移送資料係由被告丑○○
        整理而成且有將移送資料加以包裝等情，業據證人丑○○審理中證述綦詳（見本院卷第2 卷第204 頁），是被
        告甲○○、戊○○辯稱：其原不知該份已由公文封包裝
        之移送資料有欠缺扣押物品清單等語，自堪採信。
  （二）又因保三刑事組以欠缺扣押物品清單之重要事證，依規
        定無法辦理移送檢察官，而要移送案件押解人犯之被告
        甲○○、戊○○儘速補齊上開扣押物品清單之事實，亦
        據證人己○○審理時證述明確（見本院卷第2 卷第210
        頁）；而經由被告戊○○電話與所屬長官即小隊長丑○○聯繫應如何處理時，被告丑○○即輾轉經由員警辛○○與承辦檢察官電話聯絡，由檢察官在電話中口頭指示
        該案以函送處理即可，並得釋放人犯卯○○等節，有證
        人丑○○、辛○○審理中結證屬實（丑○○：見本院卷
        第2 卷第204 ～205 頁，辛○○：見本院卷第1 卷第
        154 頁、第3 卷第21～23頁）；而於檢察官電話中口頭
        指示函送後，被告丑○○即轉知予被告甲○○、戊○○
        關於檢察官所為函送處理及人犯卯○○得不予解送之指
        示，被告甲○○、戊○○始將移送資料連同人犯卯○○
        一併帶返保三第三中隊隊部並釋放卯○○等節，亦據被
        告丑○○審理中供證甚明（見本院卷第2卷 第204 ～
        205 頁），而與被告甲○○、戊○○所供均相符（見本
        院卷第3 卷第72～73頁），是以被告甲○○、戊○○移
        送案件資料及人犯卯○○至保三刑事組，係依該案承辦
        人亦其等直屬長官即被告丑○○命令所為，而於保三刑
        事組堅持被告甲○○、戊○○必須補齊扣押物品清單，
        始得辦理移送檢察官之事務時，其等2 人亦以電話向直
        屬長官之被告丑○○報告，等待丑○○之指示，俟丑○○電話告知已經承辦檢察官口頭指示人犯得不予解送，
        僅須函送處理後，被告甲○○、戊○○才不明究裡（既
        不知此為丑○○事先預謀故意形成該等之情勢，亦不知
        承辦檢察官已因無法掌握案件進行之全貌，而遭丑○○
        事先設計之欺瞞，致有此人犯不予解送及函送處理之口
        頭指示），完全依據直屬長官丑○○所轉達承辦檢察官
        人犯得不予移送之指示，而將移送資料及人犯卯○○均
        帶返隊部之後，即將人犯丑○○加以釋放。則被告甲○○、戊○○即使客觀上縱放已依法逮捕之人犯卯○○，
        但因其等係依據直屬長官轉知承辦檢察官所為人犯得不
        予解送之口頭指示後，始將人犯釋放，其等主觀上係依
        長官及檢察官之命令行事，並無縱放人犯之犯意甚明，
        自不得以縱放人犯罪論擬。
  （三）此外，復無其他積極證據足資證明被告甲○○、戊○○
        有公訴意旨所訴縱放人犯之犯行，尚不能證明被告2 人
        犯該罪，自應為無罪之諭知。
據上論斷，應依刑事訴訟法第299 條第1 項前段、第300 條、第
301 條第1 項，修正前懲治走私條例第3 條第1 項、第11條，刑
法第2 條第1 項但書、第28條、第47條、第163 條第1 項，判決
如主文。
本案經檢察官翁珮嫻到庭執行職務。
中    華    民    國  95    年    6     月    30      日
              刑事第二庭審判長法  官  邱永貴
                              法  官  何佩陵
                              法  官  高思大
右正本證明與原本無異。
如不服本判決，應於判決送達後10日內向本院提出上訴狀，上訴
於台灣高等法院高雄分院（須附繕本）。
中    華    民    國  95    年    7     月    3       日
                              書記官  蔡語珊
附錄本案論罪科刑法條：
91年6月26日修正公布施行前之懲治走私條例第3條第1項：
          運送﹑銷售或藏匿前條第1 項之走私物品者，處5 年
          以下有期徒刑﹑拘役或科或併科新台幣9萬元以下罰
          金。
中華民國刑法第163條第1項：
            公務員縱放職務上依法逮捕拘禁之人或便利其脫逃
            者，處1年以上7年以下有期徒刑。


司法院資訊處製作；財團法人民間司法改革基金會備份。
